【裁判字號】    92,秩抗,5
【裁判日期】    921117
【裁判案由】    違反社會秩序維護法
【裁判全文】
臺灣屏東地方法院刑事普通庭裁定                      九十二年度秩抗字第五號
    抗 告人 即
    被 移送 人  甲○○
右列抗告人因違反社會秩序維護法案件，不服本院屏東簡易庭於中華民國九十二年七
月二十八日九十二年度屏秩字第八一號裁定，提起抗告，本院裁定如左：
    主  文
抗告駁回。
    理  由
一、抗告意旨略以：抗告人並未有出手毆打被害人即抗告人之配偶曾月雪，其傷勢應
    係兩人於相互拉扯時，曾月雪自行撞擊桌椅所致，抗告人係一身心障礙者，當無
    毆打曾月雪之可能云云。
二、按加暴行於人者，處新台幣三千元以下罰鍰，社會秩序維護法第八十七條第一款
    規定定有明文。原裁定認定抗告人即被移送人甲○○於民國九十二年七月八日下
    午三時許，在屏東縣長治鄉○○村○○路六十二號住處，加暴行於曾月雪，有下
    列事證證明屬實：(一)被移送人於警訊時之自白；(二)被害人曾月雪之陳述；(三)診斷
    證明書一紙為證，爰依前開法文裁處罰鍰新台幣八千元。
三、經查，抗告人於上開時、地加暴行於被害人曾月雪之事實，業經被害人於警詢筆
    錄中陳述明確，並稱：「因怪我受不了他騷擾離家出走，我一返家便出手毆打我
    」、「沒有持兇器，他手腳打我臉部及腹部」、「現場沒有目擊證人」等語，核
    與抗告人於警詢時陳稱：「我有動手毆打曾月雪」、「因為曾月雪負氣離家出走
    ，回來時我問她，她又不聞不問，所以才用腳踢她」、「我以腳踢她胸部」、「
    出手打人就是錯誤，該罰就要罰」等語相符，復有財團法人屏東基督教醫院診斷
    證明書一紙附卷可稽，況抗告人僅屬輕度肢障，並非毫無毆打被害人之能力，而
    被害人為一身心健全之人，若非抗告人對之攻擊，當無由自行撞擊桌椅致傷，顯
    見被害人之指述應可採信。至被害人事後具狀陳稱其傷勢均為自行撞擊桌椅而致
    云云，應係事後迴護被告所為，不足採信。又抗告人施暴之時並無人目擊，有被
    害人前開陳述可稽，抗告人聲請傳喚其長女曾可欣到庭為證，核無必要，應予駁
    回。縱上所述，本件抗告人有加暴行於曾月雪之事證明確，其違反社會秩序維護
    法應堪認定。
四、原審認定抗告人確於前揭時地加暴行於人，以抗告人違反社會秩序維護法第八十
    七條第一款之行為，而裁處罰鍰新台幣八千元，並無不當。從而，本件抗告為無
    理由，應予駁回。
五、依社會秩序維護法第五十八條、第九十二條、刑事訴訟法第四百十二條，裁定如
    主文。
中      華      民      國      九十二      年    十一    月    十七    日
                                     臺灣屏東地方法院刑事普通庭
                                       審判長法  官   黃國永
                                             法  官   林昌義
                                             法  官   林柏泓
右正本證明與原本無異。
不得抗告。
                                             書記官   吳光璵
中      華      民      國      九十二      年    十一    月    十八    日


司法院資訊處製作；財團法人民間司法改革基金會備份。
